【裁判字號】    96,上訴,337
【裁判日期】    970321
【裁判案由】    違反毒品危害防制條例
【裁判全文】
臺灣高等法院花蓮分院刑事判決         96年度上訴字第337號
上  訴  人  臺灣花蓮地方法院檢察署檢察官
上  訴  人
即  被  告  庚○○
                    現羈押於臺灣花蓮看守所
上  訴  人
即  被  告  己○○
前列2人共同
選任辯護人  張靜律師
上列上訴人因違反毒品危害防制條例案件，不服臺灣花蓮地方法
院96年度訴字第306號中華民國96年10月24日第一審判決（起訴
案號：臺灣花蓮地方法院檢察署96年度偵字第1501號、第2004號
 ），提起上訴，本院判決如下：
    主  文
原判決撤銷。
庚○○連續販賣第一級毒品，處無期徒刑，褫奪公權終身，販賣
第一級毒品所得新臺幣貳拾捌萬壹仟元沒收，如全部或一部不能
沒收時，以其財產抵償之；未扣案之行動電話門號壹具（使用00
00000000之門號）沒收，如不能沒收時，追徵其價額。又連續販
賣第二級毒品，處有期徒刑拾年，販賣第二級毒品所得新臺幣
萬玖仟元沒收，如全部或一部不能沒收時，以其財產抵償之；未
扣案之行動電話貳具（使用0000000000、0000000000門號）均沒
收，如全部或一部不能沒收時，均追徵其價額。又販賣第二級毒
品，肆拾罪，各處有期徒刑柒年，販賣第二級毒品所得新臺幣壹
拾陸萬元沒收，如全部或一部不能沒收時，以其財產抵償之；未
扣案之行動電話壹具（使用0000000000門號）沒收，如不能沒收
時，追徵其價額。應執行無期徒刑，褫奪公權終身，販賣第一級
毒品及第二級毒品所得共新臺幣肆拾捌萬元沒收，如全部或一部
不能沒收時，以其財產抵償之；未扣案之行動電話貳具（使用00
00000000、0000000000門號）均沒收。如全部或一部不能沒收時
，均追徵其價額。
庚○○被訴於民國95年7月至96年2月販賣安非他命予呂文達部分
無罪。
己○○無罪。
    事  實
一、庚○○（綽號大頭）明知海洛因屬毒品危害防制條例規定之
    第一級毒品，竟基於實施販賣第一級毒品海洛因以牟利之概
    括犯意，於民國94年2月初起至同年8月27日期間，以行動電
    話門號0000000000號、市內電話000000000號作為聯絡毒品
    交易之工具，與購毒者丁○○、丙○○聯絡交易時間、地點
    及金額後，販賣海洛因予其等2人，其販賣對象、時間、地
    點、金額列載於附表一編號1、2，販賣所得共計新台幣（下
    同）28萬1000元。
二、庚○○明知安非他命屬毒品危害防制條例規定之第二級毒品
    ，竟自94年2月初起至95年6月30日止，基於販賣第二級毒品
    安非他命以牟利之概括犯意，以行動電話門號0000000000號
    、市內電話000000000號作為對外販賣毒品之聯絡工具，與
    購毒者丁○○、高小波、呂文達等人聯絡交易時間、地點及
    金額後，販賣安非他命予丁○○等3人，其販賣之對象、時
    間、地點、金額列載於附表二編號1、2、3，販賣所得共3萬
    9000元。又自95年7月1日起至96年2月某日，基於各別販賣
    第二級毒品安非他命牟利之犯意，以行動電話門號00000000
    00號、市內電話000000000號作為對外販賣毒品之聯絡工具
    ，與購毒者甲○○聯絡交易時間、地點及金額後，販賣安非
    他命予甲○○計40次，販賣所得計16萬元。
三、案經購毒者丁○○於所涉違反毒品危害防制條例案中供出毒
    品來源庚○○，經花蓮縣警察局玉里分局聲請臺灣花蓮地方
    法院檢察署實施通訊監察後，報告臺灣花蓮地方法院檢察署
    檢察官偵查起訴。
    理  由
壹、有罪部分
一、證據能力部分：
  (一)按被告以外之人於審判外之言詞或書面陳述，除法律有規定
    者外，不得作為證據。被告以外之人於檢察事務官、司法警
    察官或司法警察調查中所為之陳述，與審判中不符時，其先
    前之陳述具有較可信之特別情況，且為證明犯罪事實存否所
    必要者，得為證據。刑事訴訟法第159條第1項、第159條之2
    分別定有明文。被告辯護人主張證人丁○○於警詢及偵查中
    所為向被告庚○○購買海洛因之不利被告庚○○之陳述，係
    欲邀毒品危害防制條例第17條「供出毒品來源，因而破獲者
    ，得減輕其刑。」之輕典，具有利害關係，應不具證據能力
    。然證人丁○○於其被訴販賣第1級海洛因案件，確實因供
    出被告庚○○為其毒品來源而經本院判決減刑確定，有本院
    96年度重上更(三)字第58號刑事判決書，並據司法警察陳其昌
    、辜文鵬於該案內證述在卷（參該案96年11月28日審判筆錄
    記載）。稽之證人丁○○於本案警詢、偵查中所為海洛因毒
    品來源之陳述，與其前揭被訴販賣第1級毒品案中供述情節
    相符，對照被告庚○○於刑事上訴理由及準備狀載曾受證人
    丁○○之邀同至台中購買海洛因並由其出資乙情，證人丁○○被訴販毒一案確定後，於本院更異警詢及偵查中所述，乃
    係迴護被告庚○○之詞，其於警詢時顯較具有可信性之特別
    情況，且於偵查中所言亦無顯不可信之情況，應認證人丁○○於警詢及偵查中之證詞有證據能力。另被告庚○○及辯護
    人並未爭執證人丙○○於警詢及偵查中證詞之證據能力，證
    人丙○○並於偵查中具結擔保其證詞之真實性，縱有證人丙○○於本院所述偵查員提示被告己○○之警詢筆錄指證其向
    被告庚○○購買毒品乙事，亦無礙於其警詢及偵查中供述之
    任意性及正確性，且證人丙○○於警詢及偵查中所為向被告
    庚○○購買第1級毒品之陳述，為證明犯罪事實存否所必要
    者，自有證據能力。
  (二)證人周仁霞、邱金權、高小波於警詢及偵查中所為陳述，其
    性質雖屬傳聞證據，且未再於法院審理中到庭接受交互詰問
    ，復查無符合同法第159條之1至之4等前4條之情形，然其等
    所為之上開警詢筆錄及偵查筆錄內容，業經本院審理時予以
    提示並告以要旨，且各經檢察官、辯護人及被告庚○○表示
    意見。當事人或辯護人已知上述筆錄乃傳聞證據，然未於言
    詞辯論終結前對該等筆錄內容異議，依上開規定，是其等於
    警詢中及偵查中之證言已擬制同意而具證據能力，本院審酌
    上開筆錄作成時，無人情施壓或干擾，亦無不當取供之情形
    ，認為以之作為本案之證據亦屬適當，是其等於警詢及偵查
    中之證言自得為本院判決之基礎，核先敘明。
  (三)公訴人提出之監聽譯文，乃經臺灣花蓮地方法院檢察署檢察
    官依法核發通訊監察書，以被告庚○○、證人甲○○為監聽
    對象，就所使用之電話為通訊監察，並由警員依監聽之內容
    製成通訊監察譯文，此有通訊監察書在卷可查，被告庚○○
    對於監聽對象及內容均未異議，此通訊監察譯文應係於可信
    之特別情況下所製作之文書，依刑事訴訟法第159條之4第3
    款，得為證據。
二、被告庚○○販賣第一級毒品部分：
（一）訊據被告庚○○否認販賣第一級毒品予丁○○，於本院審
      理時一度辯稱：伊是受丁○○之邀一同到台中向上手購買
      海洛因，該上手也是丁○○之舊識，伊原先並不認識，因
      伊並不吸毒，所以向上手購買海洛因或安非他命時，都是
      丁○○試用以驗其純度，但因丁○○沒有錢購買，所以邀
      由伊出錢向上手購買，等丁○○要吸食或販賣他人時，再
      向伊拿並交付每一包的錢，伊僅販賣海洛因予丁○○2、3
      次，時間大約是94年6月至8月間等語。經查，被告庚○○
      販賣第一級毒品海洛因予丁○○乙節，業據被告庚○○於
      原審坦承不諱（見原審卷第12、39、48、148頁），並經
      證人丁○○於警詢及偵查中證述明確。質諸證人丁○○於
      警詢證稱：「我如果要跟他拿毒品，我都會跟他講，我過
      去找他『打電腦』，如果他要找我，他會在電話中說要不
      要來『打電腦』。以這種暗語來交易毒品。我每次跟庚○○拿取之海洛因數量約1公克，4千元。我向庚○○拿取海
      洛因數量太多，無法計算，平均3天拿1次1公克海洛因。
      約是從94年1、2月份開始至94年8月27日被警察查獲為止
      。」等語（見警卷編號7卷第24至27頁）；其於偵查中復
      具結證稱：「（問：之前有無施用毒品，有的，有施用海
      洛因及安非他命」、「（問：毒品來源？）我跟庚○○拿
      的，海洛因及安非他命都是跟他拿的，我在94年1或2月到
      94年8月這期間都是跟庚○○拿的。」、「我去庚○○店
      裡打網咖，是裡面玩網咖的人跟我說他有毒品。」、「（
      問：你如何跟庚○○拿毒品？）我要施用前我打他的手機
      給他，我只記得後面號碼385000號就打這一支給他，我會
      跟他說我過去打電腦好不好，他說好，我就會過去跟他拿
      毒品，我們在電話裡不會講毒品的事情，到現場後才說數
      量。」、「他網咖在玉里鎮○○路182號玉溪農會對面」
      、「我跟庚○○在2樓交易，我拿錢給他，他馬上就可以
      拿毒品給我。」、「我拿四分之一就是半錢的一半，價格
      是4千或5千元，這是海洛因的部分，安非他命1小包1千元
      ，我跟他買的次數很多次了忘記了。我每天都要吸海洛因
      ，安非他命則不一定想打電腦想睡時就會吸，我只知道我
      每天都要吸海洛因。」、「海洛因我平均2、3天拿過1次
      ，安非他命我大約1個月拿過2次。」（偵卷編號11卷第44
      至46頁），另又證述：「（問：向庚○○拿過毒品的次數
      ？）海洛因我平均2、3天拿過1次，安非他命我大約1個月
      拿過2次。」等語（偵卷編號11第196頁），前後證述大致
      相符，且其於本院96年上重更(三)字第58號被訴販賣第一級
      毒品案中亦供述毒品來源為被告庚○○。況且丁○○前女
      友即證人周仁霞於警詢及偵查中均證稱：94年7、8月間，
      曾與丁○○去庚○○家中拿海洛因等語（警卷編號8第12
      頁、偵卷編號11第212、213頁）。另證人即丁○○之母親
      邱金權於警詢時證稱，伊發現丁○○手臂上有針孔，逼問
      丁○○後，丁○○有告訴伊施用的毒品來源是從大頭那邊
      來的，伊勸告丁○○不要再與大頭來往，但丁○○不聽，
      後來就被警察抓了。丁○○販賣毒品案件解除禁見後，有
      委託伊去找大頭即被告庚○○，要求大頭幫丁○○找律師
      。約在95年6月間，丁○○叫伊一定要帶著大頭與其會面
      ，大頭到看守所有匯2000元給丁○○，丁○○要求大頭要
      幫其處理販毒一案，不要裝作沒他的事，否則會將大頭販
      毒的事都說出來，大頭當時有回說他知道等語（見警卷編
      號7第28至30頁），邱金權於偵查中具結後亦證稱其於警
      詢所述屬實（偵卷編號11第74頁）。倘若丁○○未曾向被
      告庚○○購買毒品者，何以要求其母親找被告庚○○為其
      延聘律師辯護，並以若未幫忙處理其所涉之販毒案件，將
      要供出庚○○販毒一事，故證人丁○○於警詢及偵查中所
      為之陳述，有相當之可信性，應屬實在。其於本院審理時
      證稱：被告庚○○只曾幫伊調過1次海洛因，伊沒有付錢
      給被告庚○○之詞，應係維護被告庚○○之詞，不足採信
      。依證人丁○○上開警詢及偵查中證詞，以最有利被告之
      推算結果，自94年2月初起至同年8月27日止（期間日數約
      208日），以其平均3天購買1次（每次1包），每次價格40
      00元計算，被告庚○○於上開期間販賣與丁○○共計約69
      次，所得共計約27萬6000元。
（二）訊據被告庚○○否認販賣第一級毒品予丙○○之犯行，惟
      質諸證人丙○○於警詢證稱：「我曾向庚○○購買過海洛
      因毒品，我約是94年7、8月時，在庚○○中華路住處（玉
      里鎮○○路182號）向他購買海洛因1次，購買數量1公克
      ，5千元。我直接去庚○○他中華路住處找他買海洛因。
      在他住處樓上2樓拿毒品海洛因給我的。我在庚○○中華
      路住處1樓，一手交錢一手交毒品。」（見偵卷編號11卷
      第128頁）；復於偵查中具結證稱：「我有施用1、2級毒
      品，我跟很多人買毒品，庚○○我跟他買過1次海洛因，
      我在94年的7、8月的時候，我直接到他玉里鎮○○路的網
      咖店以5000元買1克的量，是一手交錢一手交毒品，我在
      他店的2樓交錢及交毒品方式交易。」等語（見偵卷編號
      11卷第181、182頁），前後證述情節大致相符。證人丙○○於本院審理時雖改稱：未曾向被告庚○○拿過毒品，偵
      查員借訊時拿己○○之筆錄給伊看，說己○○要做污點證
      人，當時伊還問是1級或2級毒品，他們說是1級毒品，庚○○自己也承認，伊記得那個筆錄是說我向他們買，我才
      照這樣說，伊則不記得有開過偵查庭等語。惟依證人丙○○所述偵查員借訊當時提示之96年3月26日己○○警詢筆
      錄，與證人丙○○相關之記載僅有「（你知道還有何人曾
      向庚○○購買毒品？）我知道的有蘇德成（在瑞穗牧場上
      班）、和綽號阿達、及高小波、丙○○、綽號「瘦巴」（
      經查為詹俊鴻）等人，還有其他的人我不認識。」，並無
      交易毒品種類、交易時間及價格之記載（參偵卷編號11第
      52頁），然證人丙○○於96年5月7日為花蓮縣警察局玉里
      分局借訊時，明確供述購買毒品之種類、時間、地點，同
      年6月7日於檢察官提訊時仍為相同之陳述，被告庚○○於
      原審亦坦承此部分犯行（原審卷第12、39、48、148頁）
      ，是證人丙○○於警詢、偵查中所言，較其於本院所為之
      陳述，具有相當之可信性，應可採信。
（三）至於辯護人主張被告庚○○於原審承認販賣第一級毒品犯
      行，係因其妻己○○在看守所自殺，不想其妻受苦，且因
      繼續收押，無法照顧其等子女，才一口承認所有犯行。然
      被告己○○並未被訴共同販賣第一級毒品犯行，且於96年
      7 月18日業經原審法院交保候傳（原審卷第24、25頁），
      被告庚○○於96年8月2日經原審法院提訊時仍自白此部分
      犯罪事實，可證其自白之真實性，其於本院否認販賣第一
      級毒品犯行，洵不足採。
三、被告庚○○販賣第二級毒品安非他命部分：
    訊據被告庚○○對販賣第二級毒品予丁○○、高小波、呂文
    達、甲○○等4人之犯行均坦承不諱，惟對販賣第2級毒品安
    非他命予丁○○、呂文達、甲○○之時間及次數有爭執，辯
    稱：伊販賣安非他命予丁○○約2、3次，時間係在94年6月
    至8月間，另販賣安非他命予呂文達2次，時間係在95年5、6
    月期間，另販賣安非他命予甲○○之次數，僅偶而一星期2
    次，大部分都是每週交易1次，甚至中間也有1、2個星期完
    全沒有交易的云云。經查，
（一）被告庚○○販賣安非他命予丁○○部分，依丁○○於偵查
      中證述其向被告庚○○購買安非他命情形（相關證述及證
      詞採信原因記載於上開理由二、（一）中，茲予以引用不
      再贅敘），以最有利被告庚○○之推算結果，自94年2 月
      初起至同年8月27日止（期間日數約208日），以其平均每
      月購買2次（每次1包），每次價格1000元計算，被告庚○○於上開期間販賣與丁○○共計約14次，所得共計約1萬
      4000元。
（二）被告庚○○販賣安非他命予高小波之事實，業據證人高小
      波於警詢證稱：「我跟庚○○買過安非他命3次，約在94
      年底至95年初這段時間，在庚○○中華路住處（玉里鎮○○路182號），我每次都向他購買5千元1公克安非他命。
      我直接去庚○○他中華路住處找他買。在他住處樓上，2
      樓拿毒品安非他命給我的 (見偵卷編號11卷第131頁)；復
      於偵查中具結證稱：「我施用1、2級毒品，2級毒品我都
      是跟庚○○買的，我跟他買過3次，我在94年12月到95年1
      、2月，我直接到他玉里鎮○○路的家以5000元買1公克的
      量，是一手交錢一手交毒品，我在他家的上2樓的樓梯口
      交錢及交毒品方式交易。」等語（見偵卷編號11卷第182
      頁)，前後證述大致相符，並經被告庚○○自白在卷，應
      屬實在，故被告庚○○此部分販賣所得為1萬5000元。
（三）被告庚○○販賣安非他命予呂文達部分，證人呂文達於原
      審法院審理中關於其向被告庚○○購買安非他命之時間反
      覆不一，先證稱：「（檢察官問：安非他命你跟庚○○買
      的時間點？）就我去年（95年）5月份假釋出來後，5、6
      月期間，不到1個月，買幾次而已。」、「（受命法官問
      ：你最後一次跟庚○○買安非他命的時間？請仔細回想。
      ）去年5、6月。」、「（受命法官問：你在警方說從去年
      4月開始到今年（96年2月份）農曆過年，與今天所講的時
      間差異甚大，有何意見？是5月到6月那次沒有錯。」；後
      證稱：「（受命法官問：你於偵查中結證稱，最後一次買
      安非他命是今年過年，有何意見？）今年過年就不對了，
      應該是去年過年。」、「（受命法官問：你說是去年過年
      ，但與你剛剛在本院說是95年5、6月，為何有差異？）應
      該是去年過年。」、「（受命法官問：你確定是去年過年
      ？）是。」、「（受命法官問：所以時間點是95年2月到
      95年6月？）是。」、「（受命法官問：為何你最初在本
      院問你時，你說只有買過1個月？）我現在講的正確。」
      等語觀之，證人呂文達恐因反覆施用毒品並有被告庚○○
      以外之毒品來源，致無法清楚交代與被告庚○○交易毒品
      時間。經對照證人呂文達之臺灣高等法院在監在押全國紀
      錄表，證人呂文達係92年8月26日入勒戒所觀察勒戒，92
      年10月24日接續戒治，93年1月9日停止戒治後，緊接著因
      竊盜案件執行至95年3月21日假釋出獄之紀錄，證人呂文
      達於原審法院最初證述係於95年假釋後5、6月間向被告庚○○買安非他命，與被告庚○○於本院供述之販賣時間相
      符，應可採信。嗣原審法院提示偵查筆錄後，證人呂文達
      為呼應其於偵查中之說詞，而順勢改稱於95年2月至95年5
      、6月向被告庚○○購買安非他命乙情，顯與事實不合。
      以證人呂文達有多次違反毒品危害防制條例案件之刑案紀
      錄，其於原審法院更正交易毒品之時間，顯係時間誤記之
      因素，尚無法逕謂其於原審最初所證交易時間（95年5、6
      月）為迴護被告庚○○之詞，而不予採認。故依證人呂文
      達於警詢所述每次購買安非他命5000元，被告庚○○販賣
      第二級毒品安非他命予呂文達2次，所得共1萬元。
（四）另販賣安非他命予甲○○部分，質之證人甲○○於偵查中
      就其向被告庚○○購買安非他命情形證稱：「去年10月到
      今年2月底，次數約1個禮拜跟他買2、3次，我用電話或直
      接到他店裡面，我用我的行動電話0000000000號打給庚○○手機或店裡的電話」、「（問：電話內容如何：我不會
      直接講毒品，我會說我去店裡修電腦或用椅子一般生活有
      關的東西，我這樣說他就知道了。」、「每次最少1千最
      多到5千元」「（問：每次都是何人拿毒品給你？）大部
      分是庚○○，有時前一天晚上打給他，他說沒那麼早起床
      ，就會委託他老婆己○○拿給我，這樣情形有好幾次。」
      、「（問：拿毒品的地點？）都在玉里鎮○○路他開的網
      咖撞球店拿的」等語 (見偵卷編號11卷第72、73頁)；核
      與其於原審證稱：「（問：你跟庚○○買的毒品是什麼？
      ）安非他命。」、「（問：電話中你們如何稱呼？）每次
      的代號不一樣，例如天堂遊戲的武器名稱，如衣服、頭盔
      、鞋子。」、「（問：你有跟他買桌子？）有，也是毒品
      的代號。」、「（問：你有跟他買安非他命用「電話」當
      作代號？）也是毒品的代號。」、「（問：你跟庚○○前
      後購買安非他命的總金額？）平均跟他買一次4到5千元，
      一週2次，從95年10月到96年2月間，至於確實金額我忘了
      ，約16萬左右。」等語相符，並有卷附相關監聽譯文可參
      （詳警卷編號7卷第74至98頁），被告庚○○空言否認與
      證人甲○○交易安非他命時間起始及次數，並不可採。辯
      護人以警詢錄音內容有關證人甲○○何時開始向被告庚○○拿安非他命，是回答「11月還是12月的時候」，警詢筆
      錄卻逕載為「我是從95年10月11月間，開始向他拿毒品」
      ，又詢之買安非他命頻率如何？先是回答「不一定」，但
      在警方進一步詢問「不一定是什麼？一個禮拜幾次？大概
      就好了！」，才回答「忘了，2次吧」，警方再詢之：「
      大概一個禮拜拿2次就對了？」，甲○○即以「嗯」回答
      ，而抗辯甲○○於偵審所證95年10月至96年2月交易時間
      及一週2、3次或1週2次係受警詢筆錄之影響云云。然檢察
      官及原審法院詢問與被告庚○○買賣安非他命之時間及頻
      率，並未對證人甲○○提示警詢筆錄上開之記載，證人甲○○於偵審中係憑其親身經驗所為之陳述，應可採認。此
      部分事實，以有利被告庚○○之推算結果，被告庚○○販
      賣第2級毒品安非他命予甲○○之次數計40次，所得共16
      萬元。
四、法律適用
（一）被告庚○○在95年7月以前之犯罪行為即附表一、附表二
      編號1、2、3部分：
    (一)毒品危害防制條例第4條第1項販賣第1級毒品罪，其法定
      本刑中關於罰金刑之規定，因刑法第33條第5款業經修正
      ，罰金最低額由銀元1元提高為新台幣1000元以上，並以
      百元為單位，經新、舊法比較，應以行為時之刑法第33條
      第5款規定有利於被告。
    (二)刑法第56條連續犯之規定業經刪除，連續犯之規定經刪除
      後，數行為將論以數罪，併合處罰，並非較有利於被告，
      是依比較新舊法結果，仍應適用舊法較有利於被告。
    (三)刑法第65條第2項原規定「無期徒刑減輕者，為7年以上有
      期徒刑」，修正為「無期徒刑減輕者，為20年以下15年以
      上有期徒刑。」，就「無期徒刑減輕其刑部分」，經比較
      結果，以修正前刑法有利於被告。
    (四)修正後第51條第5款將數罪併罰之有期徒刑，合併應執行
      刑期最高度提高為30年，顯較修正前規定「20年」不利於
      被告，故本件應適用修正前第51條第5款之規定定執行刑
      。
    (五)綜上比較結果，並本於統一性及整體性原則，被告所犯附
      表一、附表二編號1、2、3所列之罪，以修正前之刑法較
      有利於被告，爰整體適用修正前之刑法。
（二）被告於95年7月1日後之犯罪行為即附表二編號4部分，無
      新舊法比較問題，逕行適用現行刑法。
五、核被告庚○○所為，係犯毒品危害防制條例第4條第1項販賣
    第一級毒品罪（附表一編號1、2部分）、同條第2項之販賣
    第二級毒品罪（附表二編號1、2、3、4部分），其販賣海洛
    因或安非他命前後持有海洛因及安非他命之行為，應為販賣
    海洛因或販賣安非他命之高度行為所吸收，均不另論罪。又
    被告庚○○於附表一編號1、2販賣第一級毒品犯行，及附表
    二編號1、2、3販賣第二級毒品犯行，均係時間緊接，且所
    犯構成要件相同之罪名，係出於概括犯意反覆為之，為連續
    犯，應依修正前刑法第56條之規定論以一罪，並依法僅就法
    定刑罰金部分加重其刑，至法定刑死刑及無期徒刑部分，依
    刑法第64條、第65條第1項規定，均不得加重其刑。又95年7
    月1日起施行之修正刑法，基於一罪一罰，以實現刑罰公平
    原則之考量，將包含多數侵害法益行為，但科刑上僅論以一
    罪之連續犯及僅成立實質一罪之常業犯規定刪除。為避免流
    於嚴苛，原可單獨成罪之多數行為，苟依社會通念，認在刑
    罰上予以單純一罪評價，始符合刑罰公平原則者，自應僅總
    括地論以一罪，然其範圍之認定，須與修法之意旨相契合。
    又集合犯係指犯罪構成要件之行為，依其本質、犯罪目的或
    社會常態觀之，常具有反覆、繼續為之之特性，此等反覆實
    行之行為，於自然意義上雖係數行為，但依社會通念，法律
    上應僅為一總括之評價，法律乃將之規定為一獨立之犯罪類
    型，而為包括一罪。故犯罪是否包括一罪之集合犯，客觀上
    ，應斟酌其法律規定文字之本來意涵、實現該犯罪目的之必
    要手段、社會生活經驗中該犯罪實行常態及社會通念等；主
    觀上，則視其是否出於行為人之一次決意，並秉持刑罰公平
    原則，加以判斷。被告庚○○於刑法修正後，意圖營利而販
    賣安非他命之行為，為實現牟利之犯罪目的，依吾人之生活
    經驗，其犯罪之實行，固以反覆、繼續為常態，然其販賣之
    時間，自95年7月刑法修正後，綿延至96年2月，長達8月之
    久，依社會通念，殊難認以評價為一罪為適當，自不得認僅
    成立包括一罪，故被告庚○○於附表二編號4販賣第二級毒
    品之犯行，應分論併罰。爰審酌被告庚○○本身非施用毒品
    之人，竟為圖利，而為上開販賣第一、二級毒品犯行，使他
    人沉迷於毒癮，無法自拔，輕則戕害身心，重則引發更多各
    種犯罪，實為多種犯罪之源頭，對社會國家之侵害頗深，及
    衡酌被告犯罪手段、犯罪期間長短、參與程度、犯罪所得及
    犯罪後被告庚○○坦承部分犯行，尚有悔意等一切情狀，量
    處如主文所示之刑，被告庚○○部分並就其販賣第一級毒品
    部分宣告褫奪公權終身，並定其應執行之刑，以示懲儆。被
    告庚○○連續販賣第一級毒品所得28萬1000元，連續販賣第
    二級毒品所得3萬9000元，販賣第二級毒品40罪所得16萬元
    ，合計48萬元，係因犯罪所得財物，應依毒品危害防制條例
    第19條第1項之規定，併予宣告沒收，如全部或一部不能沒
    收時，以其財產抵償之。至未扣案之行動電話1具（使用門
    號0000000000）係被告庚○○所有供犯本件販賣第一級毒品
    所用之物，另未扣案之行動電話2具（分別使用門號
    000000000 0、0000000000）係被告庚○○所有供犯本件販
    賣第二級毒品所用之物，均依毒品危害防制條例第19條第1
    項規定沒收之。至於未扣案行動電話機具（使用門號
    0000000000）、市內電話機具（號碼分別為000000000、
    000000000），雖均為被告庚○○使用連絡毒品交易，然為
    己○○及辛○○所有，有中華電信資料查詢表可參（偵卷編
    號11第202、203頁），不得為沒收之諭知，併此敘明。
貳、被告庚○○不另為無罪諭知部分：
一、公訴意旨另認被告庚○○涉有下列罪嫌：
    (1)94年7月間，販賣第一級毒品予周仁霞3次（即起訴書附表
      編號3）。
    (2)92年間，販賣第一、二級毒品予呂文達，及95年4月間，
      販賣第二級毒品予呂文達（即起訴書附表編號6）。
    (3)91年3月間某日，販賣第二級毒品與粟德成1次（即起訴書
      附表編號1）
二、有關上開(1)販賣第一級毒品予周仁霞部分：
    經查，證人周仁霞於警詢證稱：「丁○○係我前任男友」、
    「（問：你是否知道丁○○毒品來源？如何知道？）知道，
    丁○○毒品來源是庚○○，我有和丁○○一起去向庚○○拿
    海洛因毒品」、「（問：丁○○與庚○○如何聯絡購毒？）
    丁○○會打電話給庚○○問庚○○在不在，如庚○○說在，
    丁○○就會直接去他家拿毒品。」、「（問：每次交易數量
    價格？）我不知道」等語（見警卷編號8卷第12、13頁)；於
    偵查中證稱：「（問：你施用毒品來源？）我1、2級毒品是
    跟桃園朋友拿的）」、「（問：有無和丁○○一起買過毒品
    ？）有的，在94或95年跟丁○○去庚○○家拿毒品」、「（
    問：交易過程？）是丁○○打電話給庚○○，我跟他一起去
    玉裡鎮○○路182號庚○○的家，由丁○○上去，我則在樓
    下等，後來我們走的時候，我才知道丁○○上去拿毒品，我
    們一起去5、6次，除了第1次我不知道是去拿毒品外，後來
    我都知道是去拿毒品，至於多少錢交易拿毒品我不知道，我
    們是拿海洛因。」等語（見偵卷編號11卷第212、213頁），
    前後均證稱丁○○向庚○○購買毒品，伊曾陪同丁○○前往
    庚○○住處拿取毒品數次，但有關渠等交易價格、數量均不
    知等情，故依上開證人周仁霞之證述，僅能證明庚○○有於
    上開期間販賣海洛因予丁○○，惟無法證明被告庚○○有販
    賣海洛因予周仁霞之情事，是被告庚○○雖就此部分認罪，
    然依卷內證據無法證明其自白與事實相符，遽難認此部分有
    罪。
三、有關上開(2)92年間及95年4月間販賣第一、二級毒品予呂文
    達部分：
    訊據被告庚○○否認販賣1級毒品海洛因予呂文達，坦承販
    賣呂文達安非他命2次，時間在95年5、6月。經質諸證人呂
    文達於警詢證稱：「（問：你總共向大頭購買幾次2級毒品
    ？如何聯絡？在何處交易？）3年前我每次都向他買1、2級
    毒品各5千元，很多次記不起來，去年4月份開始今年農曆過
    年我只有向庚○○購買安非他命，每次5千元，至少有10次
    」等語；於偵查中則證稱；「（問：交易過程？）1級及2級
    毒品至少各有10次，時間在92年起，最後1次跟他們買的時
    間是在今年過年的時候，96年2月跟他買2級而已，最後1次
    跟他買1級毒品是在92年的時候，後來我就進去執行一直到
    出來後再開始跟他們買2級毒品，就沒有再買1級毒品。」，
    於原審時證述：「（問：安非他命你跟庚○○買的時間點？
    ），就我去年5月份假釋出來後…，5、6月間，不到1個月，
    買幾次而已。」「（問：你第一次跟庚○○買安非他命是何
    時？）約至少5年前的事了」「（問：你第一次跟庚○○買
    海洛因何時？）也是至少5年前。」「（問：最後一次跟庚○○買海洛因是何時？）就是91、92年」「海洛因的部分你
    跟庚○○買過幾次？）1次。」，前後供述關於95年5月前向
    庚○○購買第一、二級毒品時間、次數不甚相符，且語帶含
    糊，無法明確證述，故認證人呂文達就此部分之證詞，已有
    相當之瑕疵，再者，卷內復無其他積極之證據足以佐證，故
    自難僅憑上開有瑕疵之證言而遽為被告庚○○不利之認定。
四、有關(3)販賣安非他命予粟德成部分：
    訊據被告庚○○於原審曾坦承販賣安非他命予粟德成，惟供
    稱時間在94年6、7月間（原審卷第39頁）。經質諸粟德成於
    警詢證稱：「在91年上半年我向他買過1次安非他命毒品。
    」、「當時我向庚○○購買1小包毒品價錢1000元。」 (見
    警卷編號8卷第4至7頁），惟於偵查中具結改證稱：「在91
    年3月左右，我是吸用安非他命，我跟庚○○拿的，他當時
    在玉里鎮○○路開撞球店，我在那幫忙，閒聊時知道他有毒
    品，所以就在他店裡說好，後來在他車上拿毒品給我，這一
    次我沒有給他錢，他也沒有跟我要錢」等語（偵卷編號11第
    111至113頁），故證人粟德成對於該次安非他命究係有償或
    無償取得之重要情節，前後證述出入甚大，已有相當之瑕疵
    ，卷內復無其他積極之證據足以佐證，故自難僅憑上開有瑕
    疵之證言而遽為被告庚○○不利之認定。
五、綜上，公訴人指訴庚○○上開罪嫌，尚乏積極證據證明，本
    應為被告庚○○無罪之諭知，惟公訴人起訴認此部分事實與
    被告庚○○有罪部分之事實，均具有連續犯之一罪關係，爰
    不另為無罪之諭知。
、被告庚○○無罪部分
一、公訴意旨略以：被告庚○○另於95年7月至96年2月，在花蓮
    縣玉里鎮○○路182號，與被告己○○基於犯意聯絡，共同
    販賣第2級毒品安非他命予呂文達數次，每次均價格5000元
    ，認此部分另涉犯毒品危害防制條例第4條第2項販賣第二級
    毒品罪云云（即起訴書附表編號6部分事實）。
二、訊據被告庚○○僅坦承於95年5、6月間，販賣安非他命予呂
    文達2次，否認有前開時間以外販毒予呂文達之犯行。經查
    ，證人呂文達於原審法院關於其向被告庚○○購買安非他命
    之時間反覆不一，應以其於原審最初所述之95年5、6月間可
    採（相關證述記載於上開理由三、（三）中，茲予以引用不
    再贅敘），被告庚○○此部分犯行，僅有證人呂文達於警詢
    及偵查中有瑕疵之證詞為憑，尚欠缺其他事證，被告庚○○
    於證人呂文達所述95年5、6月之後至96年2月販賣第二級毒
    品安非他命罪嫌，尚有未足，應為無罪之諭知。
肆、被告己○○無罪部分
一、公訴意旨略以：被告己○○明知安非他命屬毒品危害防制條
    例規定之第二級毒品，竟與被告庚○○基於販賣第二級毒品
    安非他命而牟利，由庚○○與購毒者呂文達、甲○○聯絡交
    易時間、地點及金額後，再由庚○○本人或委託己○○交付
    安非他命予呂文達、甲○○，時間、金額、地點列載於附表
    三。因認被告己○○共犯毒品危害防制條例第4條第2項販賣
    第二級毒品罪嫌云云（即起訴書附表編號6、7事實）。
二、訊據被告己○○否認有與被告庚○○共同販賣安非他命予呂
    文達、甲○○2人之犯行，辯稱：從未交付物品予呂文達，
    甲○○是自己到櫃檯拿安非他命，其2人也從未交錢給伊。
    經查，
（一）被訴販賣安非他命予呂文達部分：
      訊據證人呂文達固於警詢時證稱：「（問：你總共向大頭
      購買幾次2級毒品？如何聯絡？）3年前我每次都是向他買
      1、2級毒品各5千元，很多次記不起來了，去年（95年）4
      月開始今年農曆過年我只有向庚○○購買安非他命，每次
      5千元，至少有10次，其中有1次他不在，是和他太太己○○交易的。」（偵卷編號11第125頁），然其於偵查中證
      述：「我去是先還上一次欠的錢，順便再跟他（指庚○○
      ）拿，我去時大頭（指庚○○）不在家，我就要己○○先
      打給大頭，我再跟大頭說，說完後我就拿錢給己○○，己○○就拿2級毒品給我。」（見偵卷編號10第15頁），此
      足顯示錢是還舊帳而非新購毒品的錢。證人呂文達雖於偵
      查中另稱：「（己○○知道她拿2級毒品給你？）她應該
      知道，因為我之前去的時候我也會問己○○有沒有毒品，
      她就會我們講，這一次她交給我毒品是用衛生紙包的，只
      有用一張衛生紙包夾鏈袋裡面裝毒品，所以她這次應該知
      道裡面包什麼東西。」（見偵卷編號10第15頁），惟據其
      於原審法院審理時證述：「那時候己○○是拿衛生紙包的
      給我，但她不知道那是什麼東西。」「三天前我欠庚○○
      錢，說好當天要還他錢，我去他家，他不在家，我要還他
      錢，己○○就打電話問庚○○，講好後，己○○有把電話
      拿給我講，電話中我問他我要還錢，還有沒有東西，他叫
      我把錢拿給己○○，東西是己○○會拿給我，我說的東西
      是指安非他命，接著我把電話拿給己○○，我就把錢交給
      己○○，我在客廳等，己○○就進去小房間拿一個用衛生
      紙包的安非他命給我。」「（當時己○○拿用衛生紙包的
      東西給你，有沒有覺得奇怪，有無跟你詢問是什麼東西？
      ）沒有。」「（就你所知，己○○是否知道裡面的東西是
      安非他命？）我不清楚。」「（你在檢察官那說己○○應
      該知道裡面包的是什麼，有何意見？）沒有意見，我是說
      她應該知道。」「（為何你會說她應該知道？）因為夫妻
      應該沒有什麼秘密。」等語觀之（原審卷第102、104、10
      5、109頁），證人對於被告己○○應知悉受託交付之物為
      安非他命為其推測之詞，尚無從證明被告己○○在該次交
      付行為中已確知交付證人呂文達的物品就是安非他命。況
      查，被告庚○○使用之行動電話0000000000於95年12月28
      日被實施通訊監察（警卷編號7第55、56頁），卷附通訊
      監察譯文並無證人呂文達所述己○○撥話至被告庚○○持
      用之行動電話，由被告己○○與呂文達與庚○○對話之通
      訊紀錄，且被告己○○原設籍之花蓮縣玉里鎮○○路182
      號於95年11月1日出租第三人鄭美惠，有租賃契約書可按
      ，被告己○○已搬離上開住所，證人呂文達又如何於上開
      處所向被告己○○購買安非他命？再者，證人呂文達於偵
      訊中原證述被告己○○交付衛生紙外包之安非他命時間是
      在96年2月（偵卷編號10第15頁），於原審又改稱是95年
      過年（原審卷第105頁），證人呂文達關於被告己○○交
      付安非他命之證詞即有疑義，不能採信。
（二）販賣安非他命與甲○○部分：質諸證人甲○○於偵查中證
      稱：「（問：每次都是何人拿毒品給你？）大部分是庚○○，有時前一天晚上打給他，他說沒那麼早起床，就會委
      託他老婆己○○拿給我，我不確定己○○知不知道是什麼
      東西，這樣情形有好幾次。」「（問：己○○拿給你是如
      何包裝？）用衛生紙把夾鏈袋包起來放在煙盒，後來己○○有問這是什麼東西，我說沒什麼，我有跟庚○○說他老
      婆有在問，後來就沒委託他老婆交給我。」（偵卷編號11
      第73頁）；同案被告庚○○於偵查中亦稱：己○○在96年
      2月10幾日有問過我，甲○○為什麼早上會來拿東西，我
      跟她說妳拿給他就對了。」等語（偵卷編號11第89頁）」
      ，可證證人甲○○及共同被告庚○○均不欲被告己○○知
      悉其等買賣毒品之行為。證人甲○○於原審時證述：「庚○○將安非他命包在煙盒子裡委託己○○交給我。」「（
      問：煙盒子可以打開？）不行，因為庚○○有用膠布封著
      。」「（問：你在偵查中說己○○有主動問你這煙盒子裡
      面是什麼東西，你如何回答？）我就說這是你老公給我的
      東西，敷衍帶過。」（原審卷第111、112頁）；其於本院
      審理時更證述：「我都跟庚○○聯絡，但因庚○○早上沒
      有那麼早起，他就說放在煙盒裡，我去他的撞球店裡面跟
      他老婆拿，因為那時庚○○都在睡覺。」「煙盒是放在己○○收錢的櫃台那邊，我直接從櫃台那邊拿走。」「己○○會幫我開門，她會說煙盒在櫃台那裡，是我自己去拿的
      。」等語，核與共同被告庚○○於原審陳稱：「我把毒品
      放在煙盒子裡，是因為甲○○怕他的毒品被他女友搜走，
      所以要求隔天拿，我也沒有交代我老婆，我只說隔天早上
      甲○○會來，妳幫他開一下門，是甲○○自己進來拿，是
      我跟甲○○講好叫他直接到櫃台拿煙盒，我沒有請我老婆
      交給甲○○，放煙盒的事情只我跟甲○○知道，我只說我
      老婆會起來幫你開門。」相符，被告己○○所辯沒有去碰
      煙盒，不確定內裝毒品乙詞，非全無可信。且參酌證人吳
      竹勝於原審證述：「去年（95年）的8、9月，詳細時間我
      忘了，之前我是台東肅槍、緝毒專案小組的小組長，去年
      5月我調利嘉派出所當所長，她（指己○○）有打電話跟
      我報案，說庚○○有吸食、販賣毒品，他說庚○○跟玉里
      警方熟識，希望台東的警方來捉庚○○，我跟他說跨轄區
      我們不方便，請她打到花蓮縣刑警隊，有肅毒小組可以處
      理。她大概打了2、3次電話。」「我認識她10幾年，她很
      反對毒品，之前我在台東時，他也曾經打過電話跟我講有
      關毒品的案子。她希望我們將庚○○抓去關。」「我說萬
      一抓到庚○○可能判無期徒刑，她說有那麼重嗎？她說因
      為常有一群人去找他，她懷疑他有販毒，我說這種情形我
      們還要聲請搜索票，她說不用這麼麻煩，只要你們來我就
      讓你們搜，那是我家，我跟她說因為我很忙，花蓮有專人
      的單位處理。」「我本來想轉報給花蓮縣刑警隊，但我不
      認識花蓮肅毒小組，我擔心他們沒有把事情處理好，反而
      洩漏證人身分，讓他們夫妻感情不好。」（原審卷第96
      至98頁），可見被告己○○於偵訊時供稱：「台東的警察
      朋友叫我到玉里報案，但是我沒有去報案，因為我在玉里
      報案的話會被我先生知道，我又想到花蓮縣警局報案，但
      他們說要做筆錄，我要照顧小孩不能去。」，並非虛詞。
      另證人乙○○於本院證稱：「她（指己○○）在電話中說
      有事情要跟我講，要我去撞球店，我去撞球店，她就跟我
      說我弟弟（指甲○○）在外面有欠人家錢，欠了蠻多錢。
      」「我問她我弟弟為何欠那麼多錢，她說我弟弟好像有吸
      安非他命。」「她只是叫我注意而已。」等語，亦堪認被
      告己○○反對甲○○吸毒，要求乙○○加以留意。雖依卷
      附監聽譯文，其中被告己○○與證人甲○○通話之96年2
      月9日7時54分40秒內容：「甲○○稱：你老婆來了嗎？庚○○：起來了！己○○：不要打店裡的，也不要打大頭的
      ，就打我的甲○○：好，我知道。」（警卷編號7第80頁
      ）。96年2月9日7時55分27秒內容：「己○○：不要打店
      裡的，也不要打大頭的，直接打我的。甲○○：好，我知
      道。」（警卷編號7第80頁）。96年2月16日7時48分7秒內
      容：「甲○○：你起來了！己○○：嗯。甲○○：你老公
      有幫我拿電話嗎？。己○○：有。」（警卷編號7第92頁
      ）。96年2月21日11時41分28秒：「甲○○：喂早上你載
      佳玲的。己○○：我去載她的，她要我去載她買麵。甲○○：幹你娘，她搜我口袋。己○○：你東西不見？甲○○
      ：在她那邊了啦！己○○：東西在她那邊，你為什麼要帶
      回去？甲○○：我放在煙盒子裡面。己○○：啊！結果她
      看到？甲○○：沒有啦！我放在牛仔褲裡面，煙盒她不會
      去搜。己○○：你怎麼知道有看到煙盒？甲○○：拿走了
      ，我煙盒不見了，我打電話問她，她說在她那邊啊。己○○：她說叫我去載她，她說你在睡覺，她要去買麵。甲○○：每天都要搜我，她懷疑東懷疑西的，幹你娘雞巴。己○○：現在東西被她拿走。甲○○：對啊！我現在過去她
      那邊啊。己○○：她應該去買麵。甲○○：我用編的。己○○：編什麼？甲○○：我會講。己○○：你是要編一個
      理由，等一下她問我，我說不知道就好，你自己編一個理
      由跟他講。甲○○：好。」（警卷編號7第97、98頁），
      經證人甲○○於原審證述：「（問：警詢時稱96年2月9日
      上午7點55分27秒監聽譯文是說要規避警方監聽，這是何
      意？）己○○確實有跟我說要規避警方的監聽所以要打她
      的電話，不要打庚○○的電話。」「（問：你問己○○說
      你老公有幫我拿『電話』嗎，是否指的是有幫你拿安非他
      命？）有，是。」、「（問：為何你要問己○○？）因為
      前一天晚上我有跟她老公講好。」、「（問：你說到『他
      搜我口袋』己○○回答『東西不見了』，後來你們又講到
      你是把東西放在煙盒，東西是否指安非他命？）是。」、
      「（問：那通電話你們在談論什麼？）我跟己○○說煙盒
      裡面有毒品被我女友搜走。」、「問：己○○何時知道你
      在吸食毒品？）96年1月份。」、「（問：她是否知道你
      跟她老公買毒品？）這我不清楚。之前她知不知道我不知
      道，後半段知道。」、「（問：後半段何時知道？）我不
      清楚詳細時間，但是她交給我有放毒品的煙盒子時她應該
      就知道了，所以我才會在之後毒品被我女友搜出時打電話
      跟她聯繫，請她配合我的說詞。」、「（問：你在電話中
      抱怨被你女友搜走的煙盒，是否就是己○○之前交給你，
      你跟庚○○購買的安非他命？）是。」、「（問：你這次
      購買安非他命的時間？己○○交付安非他命的地點？）就
      是被我女友搜走的前1天，己○○是在仁愛路的撞球店交
      給我的。」、「（問：己○○其他交付你裝有安非他命煙
      盒子的時間，是這件事之前還是之後？）這件事情發生之
      前跟之後都各有1次。地點都是在仁愛路撞球店。」，堪
      見被告己○○事後確知被告庚○○販賣毒品予甲○○一事
      ，要求甲○○勿再撥打可能遭實施通訊監察之電話，並對
      庚○○交付予甲○○煙盒內裝安非他命已有所認識，在甲○○內置安非他命之煙盒遭其女友搜出，同意甲○○女友
      向其詢問此事時回稱不知情，然被告己○○並無參與庚○○販毒之行為，其在之前尚向證人吳竹勝請求查辦被告庚○○犯行，在之後因反對甲○○吸毒而要求乙○○留意甲○○行為，實難僅以被告己○○知悉庚○○販毒及甲○○
      吸毒乙事後，未再積極舉發，即謂被告己○○開門讓甲○○拿取庚○○放置於抽屜內之安非他命煙盒之行為，推論
      其與被告庚○○有販賣安非他命之犯意連絡並有交付毒品
      予甲○○之行為。
（三）綜上，並無積極證據佐認被告己○○參與被告庚○○販賣
      毒品安非他命之犯行，罪嫌應屬不足，應為無罪之諭知。
伍、撤銷改判理由
（一）原判決認定被告庚○○販賣安非他命與呂文達之時間自95
      年4月至96年2月止，計有10次，與事實不符。
（二）被告己○○並未參與被告庚○○販賣安非他命之犯行，原
      判決認定被告己○○於96年2月間，與被告庚○○先後共
      同販賣安非他命予呂文達1次、甲○○3次，而判處被告己○○有罪，認事用法均有違誤。
（三）原判決以被告庚○○多次販賣海洛因、安非他命之行為，
      客觀上均符合一個反覆、延續性之行為，各應成立一罪，
      而未將其於95年7月1日前販賣第1、2級毒品行為，論以連
      續犯，及將95年7月1日之後販賣第2級毒品行為，分論併
      罰，適用法則不當。
（四）沒收為從刑，乃刑罰之一種，除違禁物或法律明文「不問
      屬於犯人與否沒收之」之特別規定外，基於刑罰止於犯人
      一身之原則，沒收物應依刑法第38條第1項第2款、第3款
      及同條第3項之規定，以屬於犯人所有者為限，始得沒收
      之。毒品危害防制條例第19條第1項關於「犯第四條至第
      九條、第十二條、第十三條或第十四條第一項、第二項之
      罪者，其供犯罪所用或因犯罪所得之財物，均沒收之。」
      之規定，亦不例外。查行動電話門號0000000000及市內電
      話000000000乃己○○所租用，市內電話000000000號乃辛○○所租用，均非可證明被告庚○○所有，有中華電信資
      料查詢表可參（偵卷編號11第202、203頁），原判決將非
      被告庚○○租用門號所使用之機具均予沒收，於法不合。
    檢察官上訴被告庚○○於刑法修正後販賣第二級毒品之犯行
    ，應一罪一罰，分別合併定應執行之刑。被告庚○○、己○○上訴否認共同販賣第二級毒品犯行，及被告庚○○另否認
    95年5、6月販賣第二級毒品安非他命予呂文達以外之犯行，
    均為有理由，應有本院就此部分撤銷改判。至於被告庚○○
    上訴否認販賣第一級毒品犯行，及否認有如附表二編號1、4
    之次數及所得，雖無可採，但原判決有上開違誤，仍應由本
    院予以撤銷改判。
陸、據上論斷，應依刑事訴訟法第369條第1項前段、第364條、
    第299條第1項前段、第301條，毒品危害防制條例第4條第1
    項、第2項、第19條第1項、刑法第11條前段、第51條第4款
    、修正前刑法第56條，判決如主文。
本案經檢察官戊○○到庭執行職務。
中    華    民    國    97    年    3     月    21    日
                            刑事庭審判長法  官  謝志揚
                                        法  官  賴淳良
                                        法  官  劉雪惠
以上正本證明與原本無異。
如不服本判決，應於送達後十日內，向本院提出上訴狀。其未敘
述理由者，並應於提出上訴狀後十日內向本院補提理由狀 (須附
繕本)。
                                        書記官  李德霞
中    華    民    國    97    年    3    月    21    日
附錄法條：
毒品危害防制條例第4條
製造、運輸、販賣第一級毒品者，處死刑或無期徒刑；處無期徒
刑者，得併科新臺幣 1 千萬元以下罰金。
製造、運輸、販賣第二級毒品者，處無期徒刑或 7 年以上有期徒
刑，得併科新臺幣 7 百萬元以下罰金。
製造、運輸、販賣第三級毒品者，處 5 年以上有期徒刑，得併科
新臺幣 5 百萬元以下罰金。
製造、運輸、販賣第四級毒品者，處 3 年以上 10 年以下有期徒
刑，得併科新臺幣 3 百萬元以下罰金。
製造、運輸、販賣專供製造或施用毒品之器具者，處 1 年以上 7
年以下有期徒刑，得併科新臺幣 1 百萬元以下罰金。
前五項之未遂犯罰之。
附表一 被告庚○○販賣第一級毒品海洛因部分
┌─┬───┬──────┬────────────┬────────┬────┬─────┐
│編│販賣對│時間 (年/月/│      地點              │交易金額、次    │販賣所得│連絡工具  │
│號│象    │日)         │                        │ 數(新台幣)     │        │          │
│  │      │            │                        │                │(新台幣)│          │
├─┼───┼──────┼────────────┼────────┼────┼─────┤
│  │      │            │                        │海洛因1包（約1公│276000元│行動電話：│
│1 │丁○○│94年2月初起 │ 花蓮縣玉里鎮○○路182號│克）4000元，平均│        │0000000000│
│  │      │至94年8月27 │                        │3天購買1次（每次│        │市內電話：│
│  │      │日底止      │                        │1包），前後交易 │        │000000000 │
│  │      │            │                        │共計約69次。    │        │          │
├─┼───┼──────┼────────────┼────────┼────┼─────┤
│  │      │            │                        │海洛因1包（約1公│ 5000元 │          │
│2 │丙○○│94年7月間某 │同上                    │克）5000元，前後│        │          │
│  │      │日          │                        │交易1次。       │        │          │
└─┴───┴──────┴────────────┴────────┴────┴─────┘
附表二： 被告庚○○販賣第二級毒品安非他命部分
┌─┬───┬──────┬────────────┬────────┬────┬─────┐
│  │      │            │                        │                │        │相關譯文於│
│編│販賣對│時間 (年/月/│      地點              │交易金額、次    │販賣所得│警卷譯文表│
│號│象    │日)         │                        │ 數(新台幣)     │        │中之頁數或│
│  │      │            │                        │                │(新台幣)│備註      │
├─┼───┼──────┼────────────┼────────┼────┼─────┤
│1 │丁○○│94年2月初起 │花蓮縣玉里鎮○○路182號 │安非他命1包1000 │14000元 │行動電話：│
│  │      │至94年8月27 │                        │元，平均1個月購 │        │0000000000│
│  │      │日底止      │                        │買2次（每次1包）│        │          │
│  │      │            │                        │，前後交易共計約│        │          │
│  │      │            │                        │14 次。         │        │          │
├─┼───┼──────┼────────────┼────────┼────┼─────┤
│2 │高小波│94年12月間某│同上                    │安非他命1包（約1│15000元 │          │
│  │      │日起至95年1 │                        │公克）5000元，前│        │          │
│  │      │月某日止    │                        │後交易3次。     │        │          │
├─┼───┼──────┼────────────┼────────┼────┼─────┤
│3 │呂文達│95年5、6月間│花蓮縣玉里鎮○○路182號 │安非他命1包5000 │10000元 │          │
│  │      │            │                        │次。前後交易2次 │        │          │
│  │      │            │                        │。              │        │          │
├─┼───┼──────┼────────────┼────────┼────┼─────┤
│  │      │            │                        │安非他命1包1000 │160000元│行動電話：│
│4 │甲○○│95年11、12月│花蓮縣玉里鎮○○路○段224│元至5000元不等，│        │0000000000│
│  │      │間某日起至96│之3號                   │1週2次，前後交易│        │0000000000│
│  │      │年2月底止   │                        │約40次。        │        │市內電話：│
│  │      │            │                        │                │        │000000000 │
└─┴───┴──────┴────────────┴────────┴────┴─────┘
 附表三：被告己○○被訴共同販賣第二級毒品安非他命部分
┌─┬───┬──────┬────────────┬────────┐
│  │      │            │                        │安非他命1包5000 │
│1 │呂文達│95年4月起至 │花蓮縣玉里鎮○○路182號 │元，交易10次。  │
│  │      │96年1月止   │                        │                │
├─┼───┼──────┼────────────┼────────┤
│  │      │            │                        │安非他命1包1000 │
│2 │李俊溢│95年10月起至│花蓮縣玉里鎮○○路○段224│至5000元不等，1 │
│  │      │96年2月底   │之3號                   │週交易2次       │
└─┴───┴──────┴────────────┴────────┘


司法院資訊處製作；財團法人民間司法改革基金會備份。
